臺灣臺中地方法院刑事判決　　　　　　100年度簡上字第160號
上　訴　人　臺灣臺中地方法院檢察署檢察官
被　　　告　劉素娟
上列上訴人因被告妨害名譽案件，不服本院100年度中簡字第230
號民國100年2月8日第一審簡易判決（聲請簡易處刑案號：臺灣
臺中地方法院檢察署99年度偵字第28326號），提起上訴，本院
管轄之第二審合議庭判決如下︰
    主    文
上訴駁回。
    犯罪事實及理由
一、本案經本院審理結果，認第一審判決認事用法及量刑均無不
    當，應予維持，除引用第一審簡易判決書記載之犯罪事實、
    證據及理由（如附件，含原審嗣於民國100年3月15日就簡易
    判決書理由欄一第1行誤載「被告劉美蓮」裁定更正為「被
    告劉素娟」等語之刑事裁定部分），並據被告劉素娟於本院
    審理時坦白承認。
二、檢察官上訴意旨略以：告訴人李美雲具狀請求上訴，以被告
    本案公然侮辱犯行，致告訴人身心受創，且被告事後毫無悔
    意，迄今未與告訴人達成和解，原審僅量處被告罰金新臺幣
    5000元，量刑顯然過輕，爰依法提起上訴，請求撤銷原判決
    ，更為適當合法之判決等語。
三、惟按關於刑之量定，係實體法上賦予法院得為自由裁量之事
    項，苟已斟酌刑法第57條各款所列情狀，而未逾越法定刑度
    ，或濫用其權限，即不得任意指摘為違法（最高法院72年度
    臺上字第6696號、75年度臺上字第7033號判例、95年度臺上
    字第7315號、第7364號判決均可參照）。且在同一犯罪事實
    與情節，如別無其他加重或減輕之原因，下級審法院量定之
    刑，亦無過重或失輕之不當情形，則上級審法院對下級審法
    院之職權行使，原則上應予尊重（最高法院85年度臺上字第
    2446號判決參照）。本件核被告所為，係犯刑法第309條第1
    項之公然侮辱罪，其法定刑度為「拘役或（銀元）三百元以
    下罰金」，而94年1月7日刑法修正施行後，刑法分則編所定
    罰金之貨幣單位為新臺幣，94年1月7日刑法修正時，刑法分
    則編未修正之條文定有罰金者，自94年1月7日刑法修正施行
    後，就其所定數額提高為30倍，刑法施行法第1條之1第1項
    、第2項前段亦有明文，是刑法第309條第1項公然侮辱罪之
    法定刑度，於94年1月7日刑法修正施行後，即提高為「拘役
    或新臺幣九千元以下罰金」；再參諸刑法第33條第5款規定
    ：「罰金：新臺幣一千元以上，以百元計算之」，則原審以
    被告罪證明確，因之適用刑事訴訟法第449條第1項前段、第
    454條第1項，刑法309條第1項、第42條第3項前段，刑法施
    行法第1條之1第1項、第2項前段等規定，並已審酌被告先前
    未有刑事犯罪紀錄之素行，其因一時情緒失控之犯罪動機、
    其尚未與告訴人達成民事和解，並兼衡其生活狀況、智識程
    度、所生之危害，犯後坦承犯行之態度等刑法第57條規定各
    款之一切情狀，而於法定刑度內量處被告罰金新臺幣5000元
    ，並諭知易服勞役之折算標準，認事用法並無違誤，自不能
    率指原審判決有何量刑違法失當之處。是檢察官以原審量刑
    過輕為由提起上訴，為無理由，應駁回其上訴。
據上論斷，應依刑事訴訟法第455條之1第1項、第3項、第368條
、第373條，判決如主文。
中    華    民    國   100    年    6     月    14    日
                  刑事第十四庭  審判長法  官  林美玲
                                      法  官  黃裕仁
                                      法  官  何世全
以上正本證明與原本無異。
不得上訴。
                                      書記官  陳建分
中    華    民    國   100    年    6     月    14    日